【裁判字號】    92,訴,2091
【裁判日期】    921119
【裁判案由】    毒品危害防制條例
【裁判全文】
臺灣高雄地方法院刑事判決                        九十二年度訴字第二九一號
    公  訴  人  臺灣高雄地方法院檢察署檢察官
    被      告  甲○○
右列被告因毒品危害防制條例案件，經檢察官提起公訴（九十二年度偵字第四五三三
號）及移
被告後，其為有罪之答辯，本院裁定由受命法官獨任進行簡式審判程序，本院判決如
左：
    主  文
甲○○連續施用第一級毒品，累犯，處有期徒刑壹年。扣案之海洛因包（合計淨重
零點肆玖公克、合計包裝重零點玖壹公克），均沒收銷燬。
    事  實
一、甲○○前因多次違反肅清煙毒條例案件，經法院定應執行刑並送監執行，於民國
    八十四年五月三十一日假釋出監，於八十八年十二月二十四日假釋期滿執行完畢
    。又前因施用第一級毒品海洛因案件，經強制戒治期滿，由臺灣高雄地方法院檢
    察署檢察官於九十一年一月十一日，以九十一年度戒毒偵字第六十四號為不起訴
    處分確定。嗣甲○○仍不知悔悟，復於五年內，基於施用第一級毒品海洛因之概
    括犯意，自九十二年二月初某日起至同年九月二十四日晚間七時許，連續在其高
    雄市○○區○○路八五巷十九弄一號住處，以將第一級毒品海洛因摻水後混入注
    射針筒內，再施打入人體之方式，施用第一級毒品海洛因多次。嗣於：(一)九十二
    年六月一日下午六時三十分許，在高雄市三民區○○○路跳蚤市場為警採驗尿液
    ，呈嗎啡陽性反應而查獲；(二)同年七月二十四日上午五時三十五分許，在高雄市
    前鎮區鎮川三巷與鎮榮街口，為警採驗尿液送驗，呈嗎啡陽性反應而查獲；(三)同
    年九月二十五日上午八時二十五分，在高雄市前鎮區鎮○○街與鎮榮路口，為警
    採尿送驗，呈現嗎啡陽性反應而查獲，並當場扣得海洛因三包（合計淨重零點四
    九公克、合計包裝重零點九一公克）。
二、案經高雄市政府警察局三民第一分局、高雄縣警察局鳳山分局分別移送臺灣高雄
    地方法院檢察署檢察官偵查起訴及移送併案辦理，經本院訊問被告後，其為有罪
    之答辯，本院裁定由受命法官獨任進行簡式審判程序。
    理  由
一、右揭犯罪事實，業據被告甲○○於本院審理時供承不諱，且被告上開為警查獲三
    次所採尿液經送檢驗之結果，均確呈嗎啡陽性反應，有高雄市立凱旋醫院、高雄
    縣政府分別出具之煙毒尿液檢驗成績書共三紙在卷可稽，復有查扣之第一級毒品
    海洛因三包（合計淨重零點四九公克、合計包裝重零點九一公克）及法務部調查
    局鑑定通知書各一紙可資佐證，足徵被告上開自白與事實相符，堪予採憑。此外
    ，被告前因施用毒品案件，經強制戒治期滿，由臺灣高雄地方法院檢察署檢察官
    於九十一年一月十一日，以九十一年度戒毒偵字第六十四號為不起訴處分確定等
    情，亦有上開不起訴處分書及臺灣高雄地方法院檢察署刑案資料查註紀錄表在卷
    可稽。綜上，事證明確，被告犯行堪予認定。
二、核被告所為，係犯毒品危害防制條例第十條第一項之施用第一級毒品罪。被告先
    後多次施用第一級毒品海洛因，時間緊接，所犯又係構成要件相同之罪，顯係基
    於概括犯意反覆為之，為連續犯，應依刑法第五十六條之規定論以一罪，並加重
    其刑。其多次持有第一級毒品並進而施用，其持有之低度行為為施用之高度行為
    所吸收，均不另論罪。公訴人雖僅就被告於九十二年六月一日下午十時起回溯二
    十四小時內某時之施用第一級毒品犯行起訴，惟其餘如事實欄所示時間之被告施
    用第一級毒品犯行，與前開已起訴經論罪科刑部分，有連續犯之裁判上一罪關係
    ，復經檢察官移送併案辦理，依審判不可分原則，本院自應併予審判。又被告前
    因多次違反肅清煙毒條例案件，經法院定應執行刑並送監執行，於民國八十四年
    五月三十一日假釋出監，於八十八年十二月二十四日假釋期滿執行完畢等情，有
    臺灣高等法院被告全國前案紀錄表及臺灣高雄地方法院檢察署刑案資料查註紀錄
    表各一份在卷可按，其於前案執行完畢五年內，再犯本件有期徒刑以上之罪，為
    累犯，應依刑法第四十七條之規定加重其刑，並遞加之。爰審酌被告曾有多次違
    反肅清煙毒條例等前科，素行不佳，有前揭刑案紀錄在卷可按，前復已因施用毒
    品送強制戒治，仍不知痛改前非，猶重蹈覆轍施用毒品自戕其身，惟念其犯罪後
    態度良好，坦承犯行，及本次施用期間達八月等一切情狀，量處如主文所示之刑
    ，以資儆懲。另扣案之海洛因三包（合計淨重零點四九公克、合計包裝重零點九
    一公克），經送檢驗結果，均認係第一級毒品，已如前述，應依毒品危害防制條
    例第十八條第一項前段之規定，宣告沒收銷燬；至因檢驗而耗用之毒品，既已滅
    失，則不再為沒收銷燬之諭知，併此敘明。
據上論斷，應依刑事訴訟法第二百七十三條之一第一項、第二百九十九條第一項前段
，毒品危害防制條例第十條第一項、第十八條第一項前段，刑法第十一條前段、第五
十六條、第四十七條，判決如主文。
本案經檢察官乙○到庭執行職務。
中      華      民      國    九十二    年      十一    月    十九      日
                              臺灣高雄地方法院刑事第十三庭
                                        法  官      林韋岑
右正本證明與原本無異。
如不服本判決，應於判決送達後十日內，向本院提出上訴狀。
                                        書記官      林慧君
中    華    民    國      九十二      年      十一   月      二十      日
【附錄本判決論罪科刑法條】
毒品危害防制條例第十條第一項
  施用第一級毒品者，處六月以上五年以下有期徒刑。


司法院資訊處製作；財團法人民間司法改革基金會備份。
